it: Tipo di funzionamento del distributore di sapone: Sensore automatico; Pressa per gomiti; Pedale; Pompa manuale; Pulsante; Altro
zh-CN: 皂液器操作类型: 自动感应; 肘压式; 脚踏式; 手动泵; 按压式; 其他
da: Sæbedispensers funktion: Automatisk sensor; Albuepres; Fodpedal; Manuel pumpe; Tryk på knap; Andet
nl: Mechanisme van zeepdispenser: Automatische sensor; Elleboogbediening; Voetpedaal; Handmatige pomp; Drukknop; Overig
lt-LT: Muilo dozatoriaus veikimo tipas: Automatinis jutiklis; Alkūnės spaudimas; Kojos pedalas; Rankinė pompa; Paspaudžiamas mygtukas; Kita
tr: Sabunluk çalışma tipi: Otomatik sensör; Dirsek basmalı; Ayak pedalı; Manuel pompa; Basmalı düğme; Diğer
fi: Saippua-annostelijan toimintatyyppi: Automaattinen anturi; Kyynärpäällä painettava; Poljin; Manuaalinen pumppu; Painike; Muu
de: Funktionsweise des Seifenspenders: Automatischer Sensor; Ellbogenpresse; Fußpedal; Handpumpe; Druckknopf; Sonstiges
sl-SI: Vrsta delovanja dozirnika mila: Avtomatski senzor; Pritisk s komolci; Nožni pedal; Ročna črpalka; Pritisni gumb; Drug
sv: Tvålpumpens driftstyp: Automatisk sensor; Armbågspress; Fotpedal; Manuell pump; Tryckknapp; Annat
nb: Såpedispenserens driftstype: Automatisk sensor; Albuepress; Fotpedal; Manuell pumpe; Trykknapp; Annet
en: Soap dispenser operation type: Automatic sensor; Elbow press; Foot pedal; Manual pump; Push button; Other
th: ประเภทการทำงานของเครื่องจ่ายสบู่: เซ็นเซอร์อัตโนมัติ; กดด้วยข้อศอก; แป้นเหยียบ; ปั๊มด้วยมือ; ปุ่มกด; อื่นๆ
bg-BG: Тип работа на диспенсъра за сапун: Автоматичен сензор; В бутон за лакът; Педал за крака; Ръчна помпичка; Бутон за натискане; Друго
vi: Loại vận hành của bình xịt xà phòng: Cảm biến tự động; Nhấn bằng khuỷu tay; Bàn đạp chân; Bơm thủ công; Nút ấn; Khác
sk-SK: Spôsob fungovania dávkovača mydla: Automatický senzor; Dávkovanie lakťom; Nožný pedál; Manuálna pumpa; Tlačidlo; Iné
zh-TW: 給皂機操作類型: 自動感應器; 手肘按壓; 腳踏板; 手動按壓; 按鈕; 其他
pt-PT: Tipo de funcionamento do dispensador de sabão: Sensor automático; Pressão de cotovelo; Pedal; Bomba manual; Bot de pressão; Outro
ru: Тип работы дозатора мыла: Автоматический (сенсорный); Нажим локтем; Ножной (педальный); Ручной (помповый); Кнопочный; Другой
el: Τύπος λειτουργίας διανομέα σαπουνιού: Με αυτόματο αισθητήρα; Πίεση αγκώνα; Με πεντάλ ποδιού; Με χειροκίνητη αντλία; Με κουμπί πίεσης; Άλλο
cs: Způsob ovládání dávkovače mýdla: Automatický senzor; Loktem; Nožní pedál; Ruční pumpička; Tlačítko; Jiné
hu: Szappanadagoló működési típusa: Automatikus érzékelő; Könyökprés; Lábpedál; Kézi pumpa; Nyomógomb; Egyéb
hr-HR: Vrsta rada dozatora sapuna: Automatski senzor; Potisak laktom; Nožna pedala; Ručna pumpa; Gumb; Ostalo
pt-BR: Tipo de operação do dispensador de sabão: Sensor automático; Pressão por cotovelo; Pedal; Bomba manial; Botão-pressão; Outro
ro-RO: Tipul de operare a dozatorului de săpun: Senzor automat; Apăsare cu cotul; Pedală de picior; Pompă manuală; Buton cu apăsare; Altele
es: Tipo de funcionamiento del dispensador de jabón: Sensor automático; Prensa de codo; Pedal; Bomba manual; Pulsador; Otros
fr: Type de mécanisme du distributeur de savon: Capteur automatique; Presse du coude; Pédale; Pompe manuelle; Bouton Push; Autre
pl: Typ działania dozownika mydła: Automatyczny czujnik; Nacisk łokciem; Pedał nożny; Ręczna pompka; Przycisk; Inne
ja: ソープディスペンサーの操作タイプ: 自動センター; エルボープレス; フットペダル; 手動ポンプ; プッシュボタン; その他
ko: 비누 디스펜서 작동 방식: 자동 센서; 엘보 프레스; 발 페달; 수동 펌프; 푸시 버튼; 기타